【裁判字號】    97,裁,1306
【裁判日期】    970215
【裁判案由】    綜合所得稅
【裁判全文】
最  高  行  政  法  院  裁  定
                                     97年度裁字第01306號
上  訴  人  甲○○
被 上訴 人  財政部臺北市國稅局
代  表  人  凌忠嫄
上列當事人間綜合所得稅事件，上訴人對於中華民國96年7月2日
臺北高等行政法院95年度簡字第890號判決，提起上訴，本院裁
定如下：
    主  文
上訴駁回。
上訴審訴訟費用由上訴人負擔。
    理  由
一、按對於適用簡易程序之裁判提起上訴或抗告須經本院之許可
    ，其許可以訴訟事件所涉及之法律見解具有原則性者為限，
    行政訴訟法第235條定有明文。是當事人對於高等行政法院
    之簡易判決提起上訴時，其上訴狀或理由書對於該事件所涉
    及之法律見解具有原則性自應為相當之敘明，若未為敘明，
    或所敘明者與原則性無關，則本院自應不許可其上訴。
二、本件上訴人民國89年度綜合所得稅結算申報，漏報其本人及
    其配偶白素菁之執行業務、薪資、利息等所得計新台幣（下
    同）1,268,911元，案經被上訴人查獲，除核定補徵短漏稅
    額255,990元，並處罰鍰87,500元。上訴人對被上訴人核定
    其有源自龍巨國際實業股份有限公司之抵押利息所得182,88
    0元，及依法務部調查局臺北市調查處查獲其自太宇科技股
    份有限公司董事長顏宏志獲取利息所得20萬元、自集團份子
    萬鵬里獲取仲介佣金即執行業務所得826,400元等部分，表
    示不服，申請復查，經被上訴人以95年5月30日財北國稅法
    字第0950203522號復查決定（下稱原處分）追減業務所得48
    0,000元、利息所得382,880元，並追減罰鍰66,900元，變更
    罰鍰為20,600元，上訴人猶表不服，就執行業務所得及罰鍰
    部分，提起訴願及行政訴訟。
三、上訴意旨略以：上訴人雖自訴外人萬眾取得佣金收入433,00
    0元，惟訴外人莊國瑞以預支佣金收入方式，先行支付報告
    製作費用40萬元及3000元之機票費用，故上訴人實際僅取得
    3萬元，而前揭費用係仲介業務之必要費用，依所得稅法第1
    4條第1項規定，自應予以減除，詎原判決逕予駁回上訴人之
    訴，實有判決不適用法規或適用不當之違法等語，無非就原
    審取捨證據、認定事實之職權行使，指摘其為不當，其所涉
    及之法律見解顯未具有原則性，依首揭說明，其上訴自應不
    予許可，本件上訴為不合法，應予駁回。
四、依行政訴訟法第249條第1項前段、第104條、民事訴訟法第
    95條、第78條，裁定如主文。
中    華    民    國    97    年    2     月    15    日
                    最高行政法院第五庭
                        審判長法官  劉  鑫  楨
                              法官  侯  東  昇
                              法官  林  樹  埔
                              法官  劉  介  中
                              法官  吳  慧  娟
以  上  正  本  證  明  與  原  本  無  異
中    華    民    國    97    年    2     月    18    日
                              書記官  吳  玫  瑩


司法院資訊處製作；財團法人民間司法改革基金會備份。
